Images du répertoire du notaire Jean-Baptiste II Ferret pour l'étude XXXVIII
Archives nationales de France
Images du répertoire du notaire Jean-Baptiste II Ferret pour l'étude XXXVIII
23 avril 1650 - 20 juillet 1669
MC/RE/XXXVIII/1
Etude XXXVIII; Ferret, Jean-Baptiste II
Un registre
Archives nationales de France
Minutes et répertoires: la loi 2008-696 du 15 juillet 2008 relative aux archives a fixé à 75 ans à compter de la date de l'acte, ou à 25 ans à compter de la date du décès de l'intéressé si ce délai est plus bref, le délai de communication des minutes et répertoires des notaires; ce délai est porté à 100 ans à compter de la date de l'acte si le document se rapporte à un mineur (code du Patrimoine, articles L213-2, 4e d et 5e).
Autres documents de l'étude (dossiers de clients, comptabilité...): s'agissant d'archives privées, ces documents sont communicables selon les modalités fixées par le déposant ou le donateur.
Certains documents ne sont pas accessibles sous leur forme originale en raison de leur mauvais état de conservation.
Registre entré aux Archives nationales en 1969.
106 feuillets de papier manuscrits, hauteur 33 x largeur 21.5 cm. Le registre est en mauvais état et dérelié.
Registre folioté en 2003 (foliotation non visible à l'écran)
Images des répertoires de l’étude XXXVIII
Archives de l'étude XXXVIII
répertoire d'officier public ministériel
- Répertoire chronologique pour la période du 23 avril 1650 au 20 juillet 1669, 23 avril 1650 - 20 juillet 1669; MC/RE/XXXVIII/1; 97 feuillets
  Le répertoire contient les informations suivantes, sur moitié de page, en deux colonnes: 1. la nature des actes; 2. les noms des parties et la date des actes.
  Le registre se compose de deux parties distinctes: un répertoire de minutes pour la période du 26 avril 1650 au 20 juillet 1669, et un répertoire de brevets pour la période du 23 avril 1650 au 7 novembre 1667. Aux deux derniers feuillets, on trouve une liste des brevets passés entre le 3 août 1626 et le 30 décembre 1649 auprès de différents notaires et grossoyés par Jean-Baptiste Ferret.
  répertoire
  - Liste chronologique des actes pour la période du 26 avril au 30 décembre 1650, 26 avril - 30 décembre 1650; 1 r°-6 r°; 6 feuillets
  - Liste chronologique des actes pour la période du 3 janvier au 29 décembre 1651, 3 janvier - 29 décembre 1651; 6 r°-12 v°; 7 feuillets
  - Liste chronologique des actes pour la période du 3 janvier au 30 décembre 1652, 3 janvier - 30 décembre 1652; 12 v°-17 r°; 6 feuillets
  - Liste chronologique des actes pour la période du 1er janvier au 28 décembre 1653, 1er janvier - 28 décembre 1653; 17 r°-27 r°; 11 feuillets
  - Liste chronologique des actes pour la période du 1er janvier au 30 décembre 1654, 1er janvier - 30 décembre 1654; 27 r°-33 v°; 7 feuillets
  - Liste chronologique des actes pour la période du 4 janvier au 30 décembre 1655, 4 janvier - 30 décembre 1655; 33 v°-39 v°; 7 feuillets
  - Liste chronologique des actes pour la période du 4 janvier au 30 décembre 1656, 4 janvier - 30 décembre 1656; 39 v°-46 r°; 8 feuillets
  - Liste chronologique des actes pour la période du 6 janvier au 31 décembre 1657, 6 janvier - 31 décembre 1657; 46 r°-52 r°; 7 feuillets
  - Liste chronologique des actes pour la période du 2 janvier au 31 décembre 1658, 2 janvier - 31 décembre 1658; 52 r°-59 r°; 8 feuillets
  - Liste chronologique des actes pour la période du 9 janvier au 31 décembre 1659, 9 janvier - 31 décembre 1659; 59 r°-64 r°; 6 feuillets
  - Liste chronologique des actes pour la période du 3 janvier au 31 décembre 1660, 3 janvier - 31 décembre 1660; 64 r°-68 r°; 5 feuillets
  - Liste chronologique des actes pour la période du 4 janvier au 30 décembre 1661, 4 janvier - 30 décembre 1661; 68 v°-72 r°; 5 feuillets
  - Liste chronologique des actes pour la période du 1er janvier au 31 décembre 1662, 1er janvier - 31 décembre 1662; 72 r°-76 r°; 5 feuillets
  - Liste chronologique des actes pour la période du 1er janvier au 31 décembre 1663, 1er janvier - 31 décembre 1663; 76 r°-80 v°; 5 feuillets
  - Liste chronologique des actes pour la période du 3 janvier au 29 décembre 1664, 3 janvier - 29 décembre 1664; 80 v°-83 r°; 4 feuillets
  - Liste chronologique des actes pour la période du 2 janvier au 30 décembre 1665, 2 janvier - 30 décembre 1665; 83 r°-85 v°; 3 feuillets
  - Liste chronologique des actes pour la période du 2 janvier au 31 décembre 1666, 2 janvier - 31 décembre 1666; 85 v°-88 v°; 4 feuillets
  - Liste chronologique des actes pour la période du 17 janvier au 29 décembre 1667, 17 janvier - 29 décembre 1667; 88 v°-91 v°; 4 feuillets
  - Liste chronologique des actes pour la période du 10 janvier au 31 décembre 1668, 10 janvier - 31 décembre 1668; 91 v°-94 v°; 4 feuillets
  - Liste chronologique des actes pour la période du 10 janvier au 20 juillet 1669, 10 janvier - 20 juillet 1669; 94 v°-97 r°; 4 feuillets
  - Liste chronologique des brevets pour la période du 23 avril 1650 au 7 novembre 1667, 23 avril 1650 - 7 novembre 1667; 97 r°-106 r°; 10 feuillets
    aux f° 105 r°-106 r° se trouvent " les brevets signez de divers notaires deceddez ou qui n'estoient plus notaires lors qu'ils [ont] esté grossoyez par Maître Jean-Baptiste Ferret (...)".et datés de août 1626 à décembre 1649.